高雄高等行政法院簡易判決
　　　　　　　　　　　　　　　　　　 94年度簡字第00251號
原　　　告　光華化學股份有限公司
代　表　人　甲○○　董事長
訴訟代理人　庚○○
　　　　　　丙○○
　　　　　　丁○○
被　　　告　臺東縣政府
代　表　人　乙○○ ○○
訴訟代理人　戊○○
　　　　　　己○○
上列當事人間因農藥管理法事件，原告不服行政院農業委員會中
華民國九十四年三月十日農訴字第九三０一五三八０四號訴願決
定，提起行政訴訟。本院判決如下：
　　主  文
原告之訴駁回。
訴訟費用由原告負擔。
    事實及理由
一、緣原告生產８５％可濕性粉劑４５０公克裝成品農藥速敏（
    保加利）一種，經被告之農藥檢查人員，於民國（下同）九
    十三年六月間在台東縣成功鎮輝隆行抽查購買該農藥速敏（
    保加利）一種，並經被告於九十三年六月四日以府農務字第
    ０九三三０一八二九一號函將該抽樣農藥產品（下稱系爭農
    藥），送請行政院農業委員會農業藥物毒物試驗所檢驗細度
    （溼篩試驗）結果：９７．５％通過ＣＮＳ試驗篩孔徑０．
    ０７５ｍｍ，但未達９８％以上標準，經評定不合格。嗣原
    告申請會同複驗系爭抽樣農藥產品結果，其細度（溼篩試驗
    ）９７％通過ＣＮＳ試驗篩孔徑０．０７５ｍｍ，但仍未達
    ９８％以上標準，再次被判定為不合格，被告爰依農藥管理
    法第七條第三款及同法第四十四條規定，以九十三年九月三
    十日府農務字第０九三三０三三四０六號行政處分書，裁處
    原告新台幣（下同）六萬元罰鍰。原告不服，提起訴願遭決
    定駁回，遂提起本件行政訴訟。
二、原告起訴主張：（一）本件系爭農藥，經行政院農業委員會
    農業藥物毒物試驗所檢驗細度（濕篩試驗）結果為，９７．
    ５％通過ＣＮＳ試驗篩網孔徑０．０７５ｍｍ。惟原告之檢
    驗器材－篩網，每年均有送工業技術研究院量測技術發展中
    心或ＣＬＣ科技檢校中心作校驗，此二研究室之標準度已與
    本國或其他國家之度量衡國家標準實驗室並駕齊驅，其所屬
    實驗室之運作與管理均符合ＩＳＯ／ＩＥＣ１７０２５之要
    求。而本件系爭農藥，經原告以通過工業技術研究院量測技
    術發展中心及ＣＬＣ科技檢校中心檢驗合格之篩網，檢驗細
    度（濕篩試驗）結果，均有超過９８％以上合格後才出廠，
    為何經行政院農業委員會農業藥物毒物試驗所檢驗後細度卻
    不合格。（二）又因檢驗結果與標準所要求之９８％僅差０
    ．５％，倘若檢測單位所使用檢測儀器偏向標準尺寸之下限
    ，所測出來之數值，對原告及其他廠商相當不利，既然主管
    機關訂定如此嚴格之標準，檢測單位檢測時所有之儀器設備
    、環境流程、人員資格均應通過CNLA國家認證實驗室或國家
    標準局以上等級之單位認證，檢測結果方能使受處分人信服
    。且如被告所提出檢測數據具有絕對之公信力，絕對不會有
    誤差，何以第一次與第二次檢驗細度的結果數據並不相同？
    （三）再者，檢驗標準要求為９８％，但法規上並未明確規
    定該數據是取到十分位或百分位，若無規定，以科學記載四
    捨五入後，９７．５％的細度亦應進位為９８％，而應判定
    為合格。（四）原告之該產品係真空包裝，且出廠前均經過
    嚴格之控管，反而被告之開封、抽樣、檢測程序是否有標準
    流程，是否因為開封後並未立即檢測，致有受潮之情形？或
    者有壓密之情形？且實際執行上是否符合該標準流程之規定
    ？（五）另，檢測過程中，檢驗細度（濕篩試驗）之結果，
    會受到水量及流速，而影響通過率，若檢測時間、流量、流
    速、水流總量沒有一制式之規定或標準流程，如何控管檢測
    之過程是否公正、專業、明確且無爭議？否則因有雙重標準
    ，而對受處分人恣意且突然之罰鍰處分，乃嚴重侵害人民之
    財產權。（六）又原行政處分，不符比例原則；蓋本件產品
    販售單價價格、利潤並不高，且毫無侵害法益，被告遽為不
    成比例（數百倍於單件產品利潤）之高額罰鍰，完全不符合
    行政程序比例原則之要求。（七）又依行政訴訟法第一百三
    十六條準用民事訴訟法第二百七十七條規定，無論依衡平法
    則或危險範圍說，被告均應就本件事項，負舉證之責任﹔否
    則即應依法撤銷違法之原處分。故提起本件訴訟，聲明求為
    判決訴願決定及原處分關於裁處罰鍰六萬元部分均撤銷。
三、被告則以：（一）原告（即前光華農化工廠有限公司）所製
    造速敏（加保利）８５％可濕性粉劑４５０公克裝農藥一種
    ，有效期間自九十三年二月十七日至九十五年二月十七日之
    第九批號，於九十三年六月間由被告農藥檢查人員於台東縣
    成功鎮輝隆行購買送請行政院農業委員會農業藥物毒物試驗
    所檢測，其結果細度（溼篩試驗）９７．５％通過ＣＮＳ試
    驗篩，孔徑０．０７５ｍｍm（合格標準：９８％通過ＣＮ
    Ｓ試驗篩孔徑０．０７５ｍｍ），評定不合格，原告不服要
    求複驗，其結果細度９７％通過ＣＮＳ試驗篩孔徑０．０７
    ５ｍｍ（附件２），判定該藥品確為不合格，依農藥管理法
    第七條第一款列為「劣農藥」，被告乃依同法第四十四條規
    定，並姑念原告負責人極表誠意改善之態度，乃處以最低額
    之六萬元罰鍰。（二）又被告對系爭農藥抽樣提送中央主管
    機關指定之農業委員會農業藥物毒物試驗所檢測，該所係掌
    理農藥品管檢測專設機構，其檢測報告應具有公信力。且，
    受檢農藥藥劑係被告農藥檢查業務人員在販賣店陳列於架上
    之貨品中取樣、採購，專人提送檢測。（三）另成品農藥細
    度濕篩試驗結果依「農藥標準規格準則」第三條第一款第（
    三）目標準「．．．，須９８％以上通過ＣＮＳ試驗篩孔徑
    ０．０７５ｍｍ」，檢測時依據八十九年五月三十日農委會
    農糧字第８９００２０４７５號公告之「濕篩試驗方法」，
    各量測值有效位數經換算為殘餘百分比率時，其有效位數得
    為千分位（０．１％）並無不妥，以之判定「９８％以上」
    之標準亦為適當。所有檢驗分析之量測值均有其不確定性，
    可能來自於樣品、量測方法、操作、設備以及逢機之誤差，
    多次檢驗結果數值不相同但彼此偏差不大是正常現象，各次
    量測值以落入不確定度範圍內為合理。（四）又有關樣品處
    理及檢驗方法；抽檢農藥樣品送達檢驗機關－行政院農業委
    員會農業藥物毒物試驗所後即行拆封分裝，移入密封性良好
    之玻璃瓶中，置於無直接日照之室溫空間存放待檢，原包裝
    產品重行封口並外加鋁箔袋密封，供做日後重行分析取樣時
    使用，本案複驗檢體即係取自密封原裝樣品。檢驗機關訂有
    標準樣品處理流程，包括取樣前之外觀檢視、用量估算，以
    及均勻取樣等程序方法，本案所有操作均符合標準作業程序
    。按濕篩試驗依據公告方法執行，水量流速等皆同於３．３
    節規範，操作現場均裝置流量表，操作人員得以於測試進行
    中觀察其正確讀值。本案複驗為徵信於相關業者，開放由業
    者派遣技術人員會同辦理，以上操作細節均在會同人員觀察
    下進行且未提出異議，並簽名認同。（五）再依農藥管理法
    之涵義，政府對製造、販賣農藥負有監督、檢查及取締之責
    任，原告設廠製造農藥應有事先瞭解為保護農業生產，消除
    病蟲害、防止農藥危害，政府應予加強農藥管理。本案經初
    檢、複驗均判定為不合格，又於複檢過程中原告派遣技術人
    員會同辦理，應屬公正之舉。並藥物用量非一般用品可以「
    大約」數值應用，依原告九十三年十月二十三日光仁字第０
    ０１４０號函說明三：「該產品之細度與法定標準差０．５
    ％在農民施藥作業上、藥效上均無任何影響，請貴府是否能
    以糾正改善的方式給予改善機會．．．．．．。」之觀念，
    足以證明原告對品管要求仍有改進空間與能力，反而視法規
    標準列為「參考」值，如政府未嚴予把關農民使用劣藥影響
    不良生產環境，在無痛感緩慢流失成本，才正屬受損被欺者
    。另依農藥管理法相關罰則，列為「劣農藥」處六至三十萬
    元之規定，被告姑念原告派遣訪談人員對本案有極表誠意改
    善之態度，故給予最低罰鍰六萬元。罰鍰多少豈能以物品單
    價或利潤高低作為討價還價之依據，被告考量觸犯法令對案
    情悔意、改善態度，基於輔導業者之立場在法定範圍內酌予
    裁定罰鍰數目應屬合法、合理、合情之處理。（六）農藥檢
    驗由中央主管機關指定委辦於「農業藥物毒物試驗所」，該
    所農藥規格檢驗品質系統為中華民國實驗認證體系所認可，
    在「農藥」相關化學測試領域符合ＩＳＯ１７０２５之實驗
    室，其所使用之儀器設備、標準物質等均適當校正並可追溯
    至國際權威機構之相關標準。該實驗室濕篩所使用之試驗篩
    ，則由中華民國實驗室認證體系所認可或國外經相互認可之
    實驗室校正。（七）有關「原處分有違法行政處分」說：該
    產品農藥經農試所與原告派遣人員共同複驗作業其細度（濕
    篩試驗）９７％通過ＣＮＳ試驗篩孔徑０．０７５ｍｍ，仍
    未達９８％以上標準判定為不合格。按農藥管理法第七條第
    三款：「本法所稱劣農藥，係指經核准登記之農藥經檢查或
    檢驗有左列各款情形之一者．．．．．．，品質發生變化與
    規定標準規格不符者。」同法第十二條：「農藥標準規格及
    農藥檢驗辦法，由中央主管定之；如有變更，應於六個月前
    公告。」；同法第四十四條：「製造、加工或輸入劣農藥者
    ，處二萬元以上六萬元以下罰鍰。」分別訂有明文。據前揭
    法條研酌其違規情節依法裁處原告六萬元罰鍰，並無違誤等
    語資為抗辯，而聲明求為判決駁回原告之訴。
四、按「本法所稱劣農藥，係指經核准登記之農藥經檢查或檢驗
    有左列各款情形之一者：一、有效成分之含量與規定標準規
    格不符者。二、超過有效期間者。三、品質發生變化與規定
    標準規格不符者。」「製造、加工或輸入劣農藥者，處二萬
    元以上十萬元以下罰鍰。」農藥管理法第七條及第四十四條
    分別定有明文。又行為時（八十八年十二月六日）農藥標準
    規格準則第三條第一項第二款第三目規定：「二、理化檢驗
    ．．．．．． (三)溼篩試驗1、適用於水懸劑、可溼性粉劑
    、水分散性粒劑、膠囊懸著液、水溶性粒劑、水分散性片劑
    、水溶性片劑等需加水使用並含有不溶物之劑型。2、在溫
    度54±2℃放置14日後，須九十八％以上通過CNS試驗篩孔徑
    0.075㎜。」查「農藥標準規格準則」乃行政院農業委員會
    本於中央主管機關地位，依據農藥管理法第十二條規定，所
    訂立關於農藥標準規格之細節性及技術性規定之法規命令，
    並上述規定內容，亦與授權意旨無違，爰予援用。
五、本件原告因生產８５％可濕性粉劑４５０公克裝成品農藥速
    敏（保加利）一種，有效期間自九十三年二月十七日至九十
    五年二月十七日第九批號，經被告之農藥檢查人員，於九十
    三年六月間在台東縣成功鎮輝隆行抽查購買該農藥速敏（保
    加利）一種，並經被告於九十三年六月四日以府農務字第０
    九三三０一八二九一號函將系爭抽樣農藥產品，送請行政院
    農業委員會農業藥物毒物試驗所檢驗細度（溼篩試驗）結果
    ：９７．５％通過ＣＮＳ試驗篩孔徑０．０７５ｍｍ，但未
    達９８％以上標準，遭評定不合格，嗣經原告申請會同複驗
    系爭抽樣農藥產品結果，其細度（溼篩試驗）９７％通過Ｃ
    ＮＳ試驗篩孔徑０．０７５ｍｍ，但仍未達９８％以上標準
    ，再次被判定為不合格；故被告乃依農藥管理法第七條第三
    款及第四十四條規定，裁處原告六萬元罰鍰等情，已經兩造
    分別陳述在卷，並有被告九十三年九月三十日府農務字第０
    九三三０三三四０六號行政處分書、行政院農業委員會農業
    藥物毒物試驗所農藥規格00000000號、00000
    00Ｆ號檢驗報告（均影本）附訴願卷內可稽，自堪認定。
六、關於原告對系爭農藥檢驗過程及檢驗結果之爭執部分：
（一）按「查獲涉嫌之偽農藥或劣農藥須經抽樣鑑定者，應先予
      封存，由廠商出具切結保管。前項抽取之樣品，應儘速鑑
      定及處理；其期間自查獲之日起，最多不得超過二個月。
      」「第十一條、第四十條之檢驗、鑑定，中央主管機關得
      委託或委任有關機關為之」分別為農藥管理法第四十條及
      第四十條之一所明定。又「主旨：公告『農藥標準規格檢
      驗及鑑定』自即日起由行政院農業委員會農業藥物毒物試
      驗所辦理。依據：農藥管理法施行細則第六條第一項。公
      告事項：一、原經濟部標準檢驗局辦理之『農藥標準規格
      檢驗及鑑定』，自即日起由行政院農業委員會農業藥物毒
      物試驗所辦理。二、農藥標準規格檢驗及鑑定，應依據『
      農藥標準規格準則』，及『農藥檢驗辦法』之規定辦理，
      其收費標準依『農藥標準規格檢驗收費標準』辦理。」則
      經行政院農業委員會八十八年十二月二十九日（八八）農
      糧字第八八０二０九七六號公告在案。可知，行政院農業
      委員會農業藥物毒物試驗所乃經農業管理法之中央主管機
      關行政院農業委員會委任辦理農藥管理法第四十條關於偽
      農藥或劣農藥鑑定之機關，故其自得作為系爭農藥是否為
      劣農藥之鑑定機關，合先敘明。
（二）又按「農藥檢驗方法，由中央主管機關公告之；未公告者
      ，得參照其他可行之通用方法為之。」農藥管理法第十二
      條之一定有明文。另「溼篩試驗（Ｗｅｔ　ｓｉｅｖｉｎ
      ｇ）方法：溼篩試驗之目的在確保農藥在噴施過程中，藥
      液中固態顆粒不致阻塞噴頭。１、適用範圍：本方法適用
      於使用前需加水調配，稀釋液形成固態顆粒懸浮液狀之各
      種農藥劑型。２、器具及材料：２．１試驗篩．１００ｍ
      ｍ直徑。２．２玻璃攪拌棒。２．３燒杯．２５０ｍｌ。
      ２．４玻璃皿。３、操作步驟：３．１稱取適量檢體約１
      ０ｇ（記錄至０．１ｇ）在２５０ｍｌ燒杯中，固態劑型
      先緩緩加入約１５０ｍｌ自來水，以玻璃棒攪拌檢液（每
      秒迴轉次數勿超過３－４轉），檢體中如有結塊或顆粒存
      在，注意勿故意壓迫使其破碎。３．２選擇適當孔徑之試
      驗篩，先置水中使網浸溼，將檢液倒入篩中，再以水將燒
      杯中殘餘檢體洗篩中，以自來水水流沖洗。倘需組合運用
      不同孔徑之試驗篩進行粒徑分析，應將孔徑最小者最先處
      理，濾除通過篩網之顆粒。再依孔徑由大至小順序處理，
      收集篩濾後之殘餘物。３．３用內徑１０ｍｍ橡皮管或塑
      膠管套接水龍頭，出水速度調節為每分鐘４－５公升，以
      擺動之水流沖洗樣品。由試驗篩之周圍向中央沖洗，出水
      之管口至篩面保持２－５ｃｍ之距離，持續沖洗１０分鐘
      。（注意：自來水中可能含有固態雜質，使用前應先篩濾
      予以去除。）３．４留滯於篩面之殘餘物，運用洗瓶以蒸
      餾水沖洗至預稱空重之玻璃皿中，以６０－７０℃之溫度
      烘乾處理。如因樣品會因此溫度處理而分解或揮發，得改
      用其他溫度行乾燥處理。３．５乾燥後之玻璃皿置乾燥皿
      中，回至室溫後取出稱重（記錄至０．０１ｇ），扣除玻
      璃皿空重即得殘餘樣品重量。３．６結果以殘餘於篩面之
      檢體重估稱取檢體重之比率表示之。如運用數個孔徑之試
      驗篩組合試測粒徑分佈，在表示較小孔徑試驗篩之殘餘量
      時，應累加孔徑較之為大之所有試驗篩之殘餘量。」則經
      行政院農業委員會八十九年五月三十日八九農糧字第八九
      ００二０四七五號公告在案。查此公告乃行政院農業委員
      會本於中央主央主管機關地位，為執行農藥檢驗所為細節
      性及執行性之規範，核與農藥管理法為防止農藥危害、加
      強農藥管理，進而進行農藥檢測之立法目的無違，爰予援
      用。
（三）經查：
１、系爭農藥於送驗當時樣品並未先行開封，而行政院農業委員
    會農業藥物毒物試驗所進行檢驗當時之檢驗環境是參酌ＣＮ
    Ｓ環境標準，並依照ＩＳＯ程序為連續記錄和監控方法設計
    。本件濕篩試驗的量測儀器為篩網，篩網網目每年都有經過
    校正，以確定符合規格。又農藥之檢驗分為依農藥管理法第
    十一條之申請檢驗（農藥辦理登記時檢驗其品質）和市面抽
    檢。由於市面抽驗的農藥已經放置一定時間，品質可能有所
    變化，故免掉溫度處理，溫度處理是針對尚未上市的農藥使
    用。因農藥公司為了方便運輸儲存，農藥濃度很高，所以農
    民使用時必須用水稀釋。為瞭解水溶性農藥於溶解後是否有
    固體不溶物存在，故要進行濕篩試驗。另行政院農業委員會
    農業藥物毒物試驗所對於不合格產品都會複驗，本件本件濕
    篩試驗第一次檢驗數據為九十七點五，第二次為九十七，由
    數據觀之，誤差不是很大。而多次檢驗結果所以會有不同，
    乃因農藥中之固體分佈不均勻，故每次取樣不同即會有誤差
    存在；是過篩率愈高（即溶解度越高），其每次檢驗之誤差
    愈小，過篩率愈低，其每次檢驗之誤差即愈大（按乃因不溶
    於水之固體較多之故）。另濕篩檢驗除了要控制環境和篩目
    外，還有控制水流流速及沖洗時間（沖刷力量會影響農藥內
    固體物質的崩散程度）和篩面殘留物經烘乾後的重量（因為
    要和取樣的重量比較），故毒物試驗所對於烘乾後的殘留物
    進行兩次以上的重量測量，若有誤差，則對殘留物進行烘乾
    ，去除水份，直到取得殘留物的恆重為止。又每次檢驗的取
    樣重量均超過十克。又經數次檢驗所得的數值若有差異，毒
    物試驗所係採有利於業者的單一數值判斷，並不作任何運算
    （按，即無所謂四捨五入之情）。至於過篩率百分之九十八
    的標準已經將容許誤差值考量進去。因依據毒物試驗所近二
    年來關於農藥濕篩試驗之檢驗結果統計表可知絕大多數過篩
    率均有達百分之九十八之標準，甚至絕大多數均已超過百分
    之九十八。再檢驗完後，會使用超音波將殘餘物震動去除，
    檢驗方法並未規範要使用超音波，但實務上都是這樣處理。
    超音波震動的時間約三十分等情，業經證人即行政院農業委
    員會農業藥物毒物試驗所農藥化學組組長馮海東證述綦詳，
    並有其檢驗儀器經工業技術研究院校正通過之測試報告書及
    檢驗結果統計表（均影本）附卷可稽。查行政院農業委員會
    農業藥物毒物試驗所之檢驗儀器既均有經校正通過，並其檢
    驗過程又均依據前述行政院農業委員會公告之「溼篩試驗」
    方法及「農藥標準規格準則」之規定為之，故其檢驗結果自
    得作為認定系爭農藥是否符合「農藥標準規格準則」規定之
    依據。
２、查本件原告生產製造之系爭８５％可濕性粉劑４５０公克裝
    成品農藥速敏（保加利），經被告之農藥檢查人員，於九十
    三年六月間在台東縣成功鎮輝隆行抽查購買，並送請行政院
    農業委員會農業藥物毒物試驗所檢驗細度（溼篩試驗），結
    果為：「檢驗結果：９７．０％通過ＣＮＳ試驗篩孔經０．
    ０７５ｍｍ；檢驗日期：九十三年七月十六日；評語：不合
    格（合格標準９８％通過ＣＮＳ試驗篩孔徑０．０７５ｍｍ
    ）。」嗣原告申請會同複驗系爭抽樣農藥產品細度（溼篩試
    驗），其檢驗結果為：「檢驗結果：９７．０％通過ＣＮＳ
    試驗篩孔徑０．０７５ｍｍ；檢驗日期：九十三年九月十六
    日；評語：不合格（合格標準９８％通過ＣＮＳ試驗篩孔徑
    ０．０７５ｍｍ）。」有行政院農業委員會農業藥物毒物試
    驗所九十三年七月十六日第00000000號檢驗報告及
    九十三年九月十七日第0000000Ｆ號檢驗報告可按，
    故原告製造之系爭農業有溼篩試驗不合「農藥標準規格準則
    」規定一節，即堪認定。故原告以行政院農業委員會農業藥
    物毒物試驗所之檢驗過程及方法，爭執系爭農藥之溼篩試驗
    並無不合規範之情云云，即難採取。
七、另按「人民違反法律上之義務而應受行政罰之行為，法律無
    特別規定時，雖不以出於故意為必要，仍須以過失為其責任
    條件。但應受行政罰之行為，僅須違反禁止規定或作為義務
    ，而不以發生損害或危險為其要件者，推定為有過失，於行
    為人不能舉證證明自己無過失時，即應受處罰。」業經司法
    院釋字第二七五號解釋在案。查本件原告以從事生產製造８
    ５％可濕性粉劑４５０公克裝成品農藥速敏（保加利）為業
    ，故其對於該系爭農藥細度（溼篩試驗）應達合格標準９８
    ％通過ＣＮＳ試驗篩孔徑０．０７５ｍｍ之規範，本即負有
    注意及作為之義務，而此亦為原告所能注意，然原告卻疏未
    注意致系爭農藥細度（溼篩試驗）未達「農藥標準規格準則
    」規定之合格標準，是原告對系爭農藥細度未達合格標準之
    情，縱無故意，亦有應注意、並能注意而疏未注意之過失甚
    明。系爭農業之細度（溼篩試驗）既未達「農藥標準規格準
    則」之規定，則其自屬農藥管理法第七條第三款規定所稱之
    劣農業，並原告就此劣農業之製造復有過失，是原告有農藥
    管理法第四十四條規定之違章，即堪認定。
八、再按「行政行為，應依下列原則為之︰一、採取之方法應有
    助於目的之達成。二、有多種同樣能達成目的之方法時，應
    選擇對人民權益損害最少者。三、採取之方法所造成之損害
    不得與欲達成目的之利益顯失均衡。」固為行政程序法第七
    條關於比例原則之規定。惟本件原告既因有製造劣農藥，而
    成立農藥管理法第四十四條規定之違章，故被告以原告有農
    藥管理法第四十四條規定之違章行為，並參酌原告嗣後誠懇
    改善之態度，而從輕裁處法定最低額之罰鍰六萬元，即屬有
    據。至於法條關於違章罰鍰數額之規定，乃立法者本於行為
    之社會危害性，當時之社會環境及立法政策等因素，綜合考
    量之結果；故原告以本件商品銷售之利益及未發生實際危害
    為由，爭執被告之裁罰有違比例原則云云，實有誤會，而不
    足採。
九、綜上所述，原告之主張並無可採。從而被告以原告有製造劣
    農業之事實，依據農藥管理法第四十四條規定裁處原告六萬
    元罰鍰，並無違誤，訴願決定予以維持，亦無不合。原告提
    起本件訴訟，求為撤銷訴願決定及原處分關於罰鍰部分，為
    無理由，應予駁回。又本件因屬簡易事件，故不經言詞辯論
    為之。
十、據上論結，本件原告之訴為無理由，依行政訴訟法第二百三
    十三條第一項、第一百九十五條第一項後段、第九十八條第
    三項前段，判決如主文。
中　　華　　民　　國　　94　　年　 　8　　月　 24  　 日
                  第一庭      法  官　楊  惠  欽
以上正本係照原本作成。
如不服本判決，應於送達後20日內，向本院提出上訴狀並表明上
訴理由，如於本判決宣示後送達前提起上訴者，應於判決送達後
20日內補提上訴理由書（須按他造當事人人數附繕本）。
提起上訴應預繳送達用雙掛號郵票7份（每份34元）。
中　　華　　民　　國　　94　　年　 　8　　月　 24  　 日
　　　　　　　　　　　　　　　書記官  李  建  霆
附註:
行政訴訟法第235條（第1項、第2項）:
對於適用簡易程序之裁判提起上訴或抗告，須經最高行政法院之
許可。
前項許可，以訴訟事件所涉及之法律見解具有原則性者為限。
